【裁判字號】    95,訴,221
【裁判日期】    950525
【裁判案由】    贓物
【裁判全文】
臺灣臺中地方法院刑事判決               95年度訴字第221號
公  訴  人  台灣台中地方法院檢察署檢察官
被      告  乙○○
                      巷37號.
                    國民
            甲○○
                      巷37號.
                    國民
上  一  人
選任辯護人  何孟育律師
            張慶宗律師
上列被告因贓物案件，經檢察官提起公訴（94年度偵字第11565
號），本院判決如下：
    主    文
乙○○共同搬運贓物，處有期徒刑拾月。
甲○○共同搬運贓物，處有期徒刑陸月，如易科罰金，以佰元
折算壹日。
    犯罪事實
一、乙○○、甲○○明知姓名年籍不詳綽號「阿海」之成年男子
    所托運之汽車解體零件乙批（乃臺灣福斯財務服務股份有限
    公司所有由丙○○保管使用中之車牌號碼EE-1890號、車身
    號碼GZZZ7LZ4D081953號之灰色箱型車，該車於民國94年5月
    16日16時許，在台中市○區○村路○○○街口附近遭竊，並
    遭解體拆卸為零件）係來路不明之贓物，竟基於搬運贓物共
    同之犯意聯絡，先由乙○○於94年5月30日上午6、7時許，
    向不知情之陳健清借得車牌號碼4472-DJ號自小貨車，裝載
    「阿海」所托運之上開汽車解體零件，再交由甲○○於同日
    上午10時許，自國道3號高速公路龍井交流道附近，駕駛上
    開自小貨車，將之載往國道l號高速公路西螺交流道附近便
    利商店附近，預定交付予「阿海」所安排之不詳姓名之人。
    嗣於同日上午ll時15分許，在國道l號高速公路205公里南向
    處，因甲○○駕駛上開自小貨車，疑似超載違規為警攔檢稽
    查時，當場查獲，並扣得上開車牌號碼EE-1890號汽車零件
    乙批。
二、案經內政部警政署國道公路警察局第三警察隊報請台灣台中
    地方法院檢察署檢察官偵查起訴。
    理    由
一、訊據被告乙○○坦承上揭犯罪事實，被告甲○○則矢口否認
    有搬運贓物之犯罪事實，辯稱伊僅幫助開上開貨車，信賴乙○○不會害伊，伊並不知道所載貨物係贓物等語。惟查：
（一）本件被告等所運載之汽車解體零件一批為臺灣福斯財務服
      務股份有限公司所有由丙○○保管使用中之車牌號碼EE-
      l890號、車身號碼GZZZ7LZ4D081953號之灰色箱型車，該
      車於94年5月16日16時許，在台中市○區○村路○○○街
      口附近遭竊之事實，業經被害人丙○○指述明確，並有贓
      物認領保管單、車身號碼查詢資料、車輛失竊尋回證明單
      影本、車籍查詢資料及照片在卷可按，依車籍查詢資料及
      照片所示，該失竊之車輛係2004年份，距查獲日僅一年之
      新車，並非老舊淘汰之車輛，且外表並非老舊不堪之車殼
      零件，顯非報廢之車輛車殼，且其重要零件條碼均遭人破
      壞撕毀，足證被告二人對該批汽車零件係來路不明之贓物
      應有主觀上的認識或不確定之故意。
（二）被告乙○○於警詢、檢察官偵訊時均坦承搬運贓物之汽車
      解體零件共三次，並於94年6月21日檢察官偵訊時坦承有
      懷疑所運載之物係贓物（參94.6.21.偵訊筆錄），復於本
      院審理時坦承不諱並認罪，足可顯示被告乙○○囑託被告
      甲○○搬運該批贓物時應會告知被告甲○○。且本件運程
      係由龍井交流道至西螺交流道，路程不遠，運載之方式係
      運送人不必堆疊貨物，竟有高額4500元之運費，再者，運
      送人即被告二人辯稱不知悉運送內容物為何，復不知悉托
      運人為何、應交付予何人及運程並非直接運送到目的地卸
      貨而需轉交他人再為運送等情，均與一般運送貨物之交易
      習慣明顯有異，顯與常情不符，被告等二人於此情狀下，
      倘係基於一般正常交易之意思，何以不問明內容物為何、
      目的地為何、托運人真實姓名年籍為何、應交付之受貨人
      真實姓名為何？是被告二人竟不為聞問而以此異常方式運
      送本件貨物，顯然知悉所運送之物品為贓物，方以如此異
      常神秘之方式為之，對於贓物之認識，至少有具有不確定
      之故意。
（三）被告乙○○當庭證稱：其與被告甲○○係相約在其龍井鄉
      之住處，由其將自小貨車交付予被告甲○○，而被告甲○○則當庭供稱：其與被告乙○○相約於龍井交流道附近，
      其先騎機車至被告乙○○龍井住處停放機車後再步行至龍
      井交流道附近，在被告乙○○龍井住處未見到被告乙○○
      云云，兩者所述情節顯然不一，另被告乙○○業於94年5
      月30日警詢中供稱：其與被告甲○○共運載贓車解體零件
      二次，分別運送至斗南、西螺交流道，二次都給甲○○
      1500 元云云，復與被告甲○○所供其僅運載本件貨物一
      次，尚未收到運費及又改稱曾與一起被告乙○○至西螺交
      流道一次等情不符。又查，被告乙○○當庭自承與「阿海
      」碰過面，又知悉係將由「阿海」與被告甲○○在龍井交
      流道附近碰面，何以均未將聯絡之細節告知被告甲○○？
      被告甲○○又如何知悉前來接應之人為何人？又被告甲○○供稱被告乙○○曾告知運載貨物為廢鐵，該廢鐵仍係有
      經濟價值之物，何以不問明係何人托運？綜上等情均悖於
      常情，被告二人所述均係臨訟編撰避重就輕、畏罪卸責或
      設詞迴護之詞，不足採信，益見二人原即有犯意聯絡。況
      對於贓物之認識，被告甲○○已有上述所述之不確定故意
      或主觀上之認識，竟仍目被告乙○○收受自小貨車而運送
      物品，二人自有犯意聯絡與行為分擔而為共同正犯，其等
      犯行均堪認定。
二、核被告乙○○、甲○○二人所為，均係犯刑法第349條第2項
    之搬運贓物罪。被告二人有犯意聯絡及行為分擔，均為共同
    正犯。爰審酌被告二人犯罪之動機、目的、手段、所生危害
    及犯後之態度，分別量處如主文所示之刑，並就被告甲○○
    部分，諭知易科罰金之折算標準。
據上論斷，應依刑事訴訟法第299條第1項前段、刑法第28條、第
349條第2項、第41條第1項前段、罰金罰鍰提高標準條例第1條前
段、第2條，判決如主文。
本案經檢察官蔡雯娟到庭執行職務。
中    華    民    國    95    年    5     月    25    日
                刑事第七庭審判長法  官  許金樹
                                法  官  高文崇
                                法  官  郭德進
上正本證明與原本無異。
如不服本判決，應於送達後十日內向本院提出上訴狀（須附繕本
），上訴於台灣高等法院台中分院。
中    華    民    國    95    年    6     月    2     日
                                書記官  陳惠玲
附錄論罪科刑法條
中華民國刑法第349條第2項
搬運、寄藏、故買贓物或為牙保者，處五年以下有期徒刑、拘役
或科或併科一千元以下罰金。
因贓物變得之財物，以贓物論。
                                                       A


司法院資訊處製作；財團法人民間司法改革基金會備份。
